【裁判字號】    98,交聲,1166
【裁判日期】    980609
【裁判案由】    交管條例聲異
【裁判全文】
臺灣板橋地方法院交通事件裁定        98年度交聲字第1165號
                                    98年度交聲字第1166號
原處分機關  交通部公路總局臺北區監理所
異  議  人
即受處分人  甲○○
上列受處分人因違反道路交通管理處罰條例案件，對於交通部公
路總局臺北區監理所民國98年4 月3 日以分別北監自裁字裁40-Z
ID026483號及北監自裁字裁00-000000000號所為之裁決處分（原
舉發案號：內政部警政署國道公路警察局98年3 月11日公警局交
字第ZID026483 號、交通部公路總局臺北區監理所98年4 月3 日
北監字第400052621號）聲明異議，本院裁定如下：
    主  文
異議駁回。
    理  由
一、原處分意旨略以：異議人即受處分人甲○○於民國（下同）
    98年2 月22日凌晨1 時22分許，駕駛車牌號碼8188-UT 號自
    小客車，行經國道5 號南下2.1 公里處，因「速限80公里，
    經雷達（射）測定行速為152 公里，超速72公里」之違規行
    為，經內政部警政署國道公路警察局第九警察隊執勤員警依
    採證照片，以道路交通管理處罰條例第43條第1 項第2 款之
    規定，以內政部警政署國道公路警察局98年3 月11日公警局
    交字第ZID026483 號舉發違反道路交通管理事件通知單（下
    稱舉發通知單）逕行舉發異議人，惟異議人不服於應到案日
    期前向原處分機關提出申訴，經原處分機關函轉原舉發機關
    後查處無誤後，原處分機關爰依道路交通管理處罰條例第43
    條第1 項第2 款之規定、5 項前段（裁決書漏引第5 項前段
    ）、及同條例第63條第1 項第3 款（裁決書漏引第3 款）之
    規定，裁處異議人罰鍰新臺幣（下同）8 千元，並記違規點
    數3 點及施以道安講習。另原處分機關因受處分人有上開之
    違規行為，另依道路交通管理處罰條例第43條第4 項之規定
    ，以交通部公路總局臺北區監理所98年4 月3 日北監字第40
    0052621 號舉發通知單，加罰異議人即車主吊扣汽車牌照3
    個月，並於同日以北監自裁字裁00-000000000號裁決書，裁
    處吊扣異議人汽車牌照3 個月。
二、異議意旨則以：伊因98年3 月12日收到1 張百思不解且不合
    常理邏輯的罰單，那就是於98年2 月22日1 時22分，原本伊
    與未婚妻及2 名友人共乘一部車，打算往宜蘭方向及順道載
    2 名宜蘭友人回鄉，不料行經國道五號南下2.1 公里處，記
    得當時我們在車上大家正在討論吃宵夜的事情，突然發現後
    方及身旁來了約10多部車，沒多久就從伊身旁呼嘯而過，速
    度之快，全車人都受到驚嚇，不一會功夫那10多部車早已不
    見蹤跡，印象中國道五號速限應該是80公里左右，之後就在
    98年3 月12日收到了紅單（時速152 公里），還附了一張照
    片，伊車後方緊緊貼了一部車，看照片應該只差了1 公尺左
    右就快撞到伊車，伊當時時速頂多75到80公里，難道是交通
    單位的測速儀器故障誤差？之後又收到98年3 月26日公警九
    交字第0980970673號函，內容竟然簡述說該雷射測具測速儀
    器之誤判機率等於零等語云云，為此聲明異議，請求撤銷原
    處分等語。
三、按汽車駕駛人，行車速度，超過規定之最高時速60公里以上
    除處6 千元以上2 萬4 千元以下之罰鍰，並當場禁止其駕駛
    外，尚應吊扣該汽車牌照3 個月及對之施以道路安全講習，
    道路交通管理處罰條例第43條第1 項第2 款及同條第4 項前
    段、第5 項前段分別定有明文；此外，有前述第43條規定之
    情形者，仍應依同條例第63條第1 項第3 款之規定，予以另
    記違規點數3 點。
四、經查：
（一）本件異議人即受處分人甲○○確有於98年2 月22日凌晨1
      時22分許，駕駛車牌號碼8188-UT 號自小客車，行經國道
      5 號南下2.1 公里處，因「速限80公里，經雷達（射）測
      定行速為152 公里，超速72公里」之違規行為，經內政部
      警政署國道公路警察局第九警察隊執勤員警依採證照片，
      以道路交通管理處罰條例第43條第1 項第2 款之規定，以
      內政部警政署國道公路警察局98年3 月11日公警局交字第
      ZID026483 號舉發通知單逕行舉發異議人，惟異議人不服
      於應到案日期前向原處分機關提出申訴，經原處分機關函
      轉原舉發機關後查處無誤後，原處分機關爰依道路交通管
      理處罰條例第43條第1 項第2 款之規定、5 項前段（裁決
      書漏引第5 項前段）、及同條例第63條第1 項第3 款（裁
      決書漏引第3 款）之規定，裁處異議人罰鍰新臺幣（下同
      ）8 千元，並記違規點數3 點及施以道安講習。另原處分
      機關因受處分人有上開之違規行為，另依道路交通管理處
      罰條例第43條第4 項之規定，以交通部公路總局臺北區監
      理所98年4 月3 日北監字第400052621 號舉發通知單，加
      罰異議人即車主吊扣汽車牌照3 個月，並於同日以北監自
      裁字裁00-000000000號裁決書，裁處吊扣異議人汽車牌照
      3 個月等情，此有舉發通知單2 紙、採證照片1 紙、內政
      部警政署國道公路警察局第九警察隊98年3 月26日公警九
      交字第0980970673號函、裁決書2紙等資料附卷可稽。
（二）雖異議人以前詞置辯，惟查，本件異議人所行經之違規路
      段所裝設之雷射測距測速儀器（器號UX017915號），業經
      濟部標準檢驗局於97年12月22日檢定合格，其合法性及適
      用性均符合檢驗及使用規範；復以上開儀器係屬直線不易
      擴取的光束，且光束狹窄，使得兩車同時被偵測到的機會
      等於零，車輛超過所設定速限立即被鎖定，採證相片中「
      十字絲」所指之車輛即為超速車輛，此亦有內政部警政署
      國道公路警察局第九警察隊98年3 月26日公警九交字第09
      80970673號函，及經濟部標準檢驗局97年12月22日雷射測
      速儀檢定合格證書各1 紙在卷可稽，從而，上開雷射測速
      儀器之準確性，自屬無庸置疑。
（三） 至異議人雖辯稱自覺當時時速僅80公里左右，惟其並未
       提供任何相關積極事證可供本院查證其言是否為真，僅
       空言泛論上開雷射測距測速儀器有誤差云云，本院自難
       採信。況觀諸卷附舉發照片之左下角可知，該採證照片
       已明確顯示照片中之行進車輛即異議人之上開車輛之時
       速為152 公里無訛，異議人確有駕駛上開自用小客車於
       前揭時、地，以時速152 公里，超過該地規定最高速限
       時速80公里行駛之違規事實，至堪認定。
五、綜上所述，本件異議人確有上開行車速度，超過規定之最高
    時速80公里以上之違規行為，原處分機關即交通部公路總局
    臺北區○○○○○道路交通管理處罰條例第43條第1 項第2
    款及違反道路交通管理事件統一裁罰基準表之規定裁處罰鍰
    8 千元，並依違反道路交通管理處罰條例第43條第4 項吊扣
    該汽車牌照3 個月，且依同條例第5 項施以道路交通安全講
    習，復依63條第1 項第3 款記違規點數3 點，均核無違誤，
    本件異議為無理由，應予駁回。
六、據上論斷，應依道路交通案件處理辦法19條，裁定如主文。
中    華    民    國    98    年    6     月    9     日
                  交通法庭    法    官  吳幸娥
對於本件裁定如有不服，應於收受送達後5 日內，向本院提出抗
告書狀，敘述抗告之理由，抗告於臺灣高等法院。
中    華    民    國    98    年    6     月    9     日
                              書 記 官  蕭佩宜


司法院資訊處製作；財團法人民間司法改革基金會備份。
